臺灣臺南地方法院臺南簡易庭民事判決
111年度南簡字第542號
原      告  施淑美  
被      告  林怡君  
上列當事人間請求損害賠償事件，本院判決如下：    
    主    文
原告之訴及假執行之聲請均駁回。
訴訟費用由原告負擔。
    理    由
一、按原告之訴，依其所訴之事實，在法律上顯無理由者，法院
    得不經言詞辯論，逕以判決駁回之；簡易訴訟程序，除本章
    別有規定外，仍適用第一章通常訴訟程序之規定，民事訴訟
    法第249條第2項、第436條第2項分別定有明文。所謂原告之
    訴，依其所訴之事實，在法律上顯無理由者，係指依原告於
    訴狀內記載之事實觀之，在法律上顯然不能獲得勝訴之判決
    者而言；申言之，依據原告所訴之事實「不經調查」，可認
    其訴在法律上顯無理由而應受敗訴之判決者，即足當之（最
    高法院96年度台上字第2510號判決意旨參照）。次按公務員
    於執行職務行使公權力時，因過失不法侵害人民自由或權利
    者，有請求權人僅得依國家賠償法之規定，向賠償義務機關
    請求損害賠償，不得依民法第186條第1項規定，向該有過失
    之公務員請求損害賠償；如原告逕向該有過失之公務員提起
    損害賠償之訴，得依民事訴訟法第249條第2項規定，認其訴
    顯無理由，逕以判決駁回之，法院辦理國家賠償事件應行注
    意事項第7項載有明文。是公務員因執行公法上之職務，行
    使公權力，造成人民之損害，國家或地方機關除依國家賠償
    法規定應負損害賠償責任外，並不負民法侵權行為損害賠償
    責任（最高法院104年度台上字第1479號判決意旨參照）。
    亦即公務員於執行職務行使公權力時，因故意或過失不法侵
    害人民自由或權利者，除其他法律有特別規定外，祇能依據
    國家賠償法之規定向國家請求賠償，要不能依民法第184條
    關於一般侵權行為之規定向國家或該公務員請求賠償（最高
    法院104年度台上字第938號裁定意旨參照）。又國家賠償法
    係民法之特別法，依該法第13條：「有審判或追訴職務之公
    務員，因執行職務侵害人民自由或權利，就其參與審判或追
    訴案件犯職務上之罪，經判決有罪確定者，適用本法規定」
    規定，請求權人就有追訴職務之公務員因執行職務侵害人民
    自由或權利，請求國家賠償時，必須以追訴案件犯職務上之
    罪，經判決有罪確定者為要件。
二、原告起訴主張：被告為臺灣臺南地方檢察署檢察官，其承辦
    102年度偵字第14116號案件（下稱系爭案件），原告為告訴
    人、被害人，原告配偶並未對原告提出告訴，但被告於偵查
    過程中未記載對原告有利之供述、證詞，卻將原告列為共犯
    提起公訴，致原告經本院判處罪刑確定，雖宣告緩刑且已期
    滿，但已使原告蒙受委屈，爰依侵權行為法律關係提起本件
    訴訟，並聲明：被告應給付原告新臺幣（下同）120,000元
    ，及自判決確定日起至清償日止，按週年利率5％計算之利息
    ；願供擔保請准宣告假執行。
三、經查，依原告主張之事實，被告為依法有追訴職務之檢察官
    ，依前揭規定，必須被告於其追訴案件而犯職務上之罪，並
    經判決有罪確定者，始負賠償責任。惟被告既未因原告所述
    行為而犯職務上之罪並經判決有罪確定，且公務員於執行職
    務行使公權力時，因故意或過失不法侵害人民自由或權利者
    ，除其他法律有特別規定外，只能依據國家賠償法之規定向
    國家請求賠償，不能依民法第184條關於一般侵權行為之規
    定向該公務員請求賠償。準此，原告前開請求，在法律上顯
    無理由，爰不經言詞辯論，逕以判決駁回之，另假執行之聲
    請失所附麗，應併予駁回。
四、訴訟費用負擔之依據：民事訴訟法第78條。
中　　華　　民　　國　　111 　年　　4 　　月　　27　　日
  　　　　　　　　臺灣臺南地方法院臺南簡易庭　　　　　
                                  法  官　羅郁棣
以上正本證明與原本無異。　　　　　
如不服本判決，應於送達後20日內向本庭（台南市○○路0段000
號）提出上訴狀（須按他造當事人人數附繕本）。
中　　華　　民　　國　　111 　年　　4 　　月　　29　　日
　　　　　　　　　　　　　　　　　書記官  周玉茹